【裁判字號】    97,訴,3890
【裁判日期】    970729
【裁判案由】    清償借款
【裁判全文】
臺灣臺北地方法院民事判決              97年度訴字第3890號
原      告  國泰世華商業銀行股份有限公司
法定代理人  乙○○
訴訟代理人  甲○○
            丙○○
被      告  丁○○
上列當事人間請求清償借款事件，本院於民國97年7 月11日言詞
辯論終結，判決如下：
    主  文
被告應給付原告新臺幣柒拾貳萬貳仟壹佰壹拾柒元，及其中新臺
幣陸拾柒萬仟佰柒拾元部分，自民國九十五年五月十九日起
至清償日止，按年息百分之十九‧七計算之利息。
訴訟費用新臺幣柒仟玖佰拾元由被告負擔。
    事實及理由
ㄧ、本件依兩造所訂信用卡簡易通信貸款第13條、信用卡約定條
    款第26條，合意以本院為管轄第ㄧ審法院；又被告經合法通
    知未於言詞辯論期日到場，核無民事訴訟法第386 條各款所
    列情形，爰依原告之聲請，由其ㄧ造辯論而為判決，合先敘
    明。
二、原告主張被告於民國87年7 月9 日、94年10月27日與世華聯
    合商業銀行股份有限公司（下稱世華銀行）及原告成立信用
    卡使用契約，領用卡號為0000000000000000、000000000000
    0000之VISA信用卡，約定被告領用系爭信用卡後，即得於各
    特約商店記帳消費，但就使用系爭信用卡所生之債務，對世
    華銀行、原告負全部給付責任，並應於當期繳款截止日前向
    對世華銀行、原告全部清償，或以循環信用方式繳付最低應
    繳金額，逾期除喪失期限利益外，應另給付按年息19.7 %計
    算之利息。被告另於94年10月17日與原告成立信用卡簡易通
    信貸款契約，向原告借款新臺幣（下同）22萬元，約定借款
    期間自實際撥款日起算4 年2 個月，以每月為一期，共分50
    期，利息按年息14.8% 固定計算，依年金法按按月計付本息
    ，併入信用卡帳單中與信用卡消費款ㄧ併繳納，倘未依約於
    繳款期限前繳款或未繳足月付金，原告得將未繳金額之本金
    部分，或經原告主張視為到期之本金部分，按前述信用卡循
    環利率計算利息。詎被告使用上開信用卡及簡易通信貸款僅
    繳款至95年5 月18日即未再清償，依約其債務已視為全部到
    期，尚有信用卡消費款490,829 元（其中消費款459,825 元
    ，利息29,714元，手續費1,290 元）、簡易通信貸款231,28
    8 元（其中本金213,545 元，利息11,822元，手續費5,921
    元）已經屆期迄未清償。又世華銀行於92年6 月26日與國泰
    商業銀行股份有限公司（下稱國泰銀行）合併，國泰銀行為
    消滅銀行，世華銀行為存續銀行，並更名為原告。為此提起
    本訴，聲明求為命被告給付原告如主文第ㄧ項所示之判決等
    情。
三、經查，原告主張上開事實，業據其提出與所述相符之財政部
    核准函、公司變更登記事項卡、債權明細查報表、信用卡申
    請書暨約定條款、簡易通信貸款申請書暨約定條款、對帳單
    等影本為證。被告經合法通知未到場爭執，復未提出書狀答
    辯供本院斟酌，依民事訴訟法第280 條第3 項準用同條第1
    項規定，視同自認原告之主張，自堪信原告主張之事實為真
    正。從而原告依信用卡使用契約及消費借貸之法律關係提起
    本訴，求為如主文第ㄧ項所示之判決，即無不合，應予准許
    。
四、依民事訴訟法第385條第1項前段、第78條，判決如主文。
五、本件訴訟費用為裁判費，金額確定為7,930元
中    華    民    國    97    年    7     月    29    日
                  民事第三庭    法  官  黃明發
以上正本係照原本作成。
如對本判決上訴，須於判決送達後20日內向本院提出上訴狀。
中    華    民    國    97    年    7     月    29    日
                                書記官  陳怡如


司法院資訊處製作；財團法人民間司法改革基金會備份。
